臺灣高雄地方法院交通事件裁定       100年度交聲字第2096號
原處分機關  高雄市政府交通局
異  議  人  吳聖元
上列異議人即受處分人因違反道路交通管理處罰條例案件，對於
高雄市政府交通局民國100 年10月12日所為之處分（原處分：高
市交裁字第裁32-BWB013748號），聲明異議，本院裁定如下：
    主      文
異議駁回。
    理      由
一、原處分意旨略以：異議人即受處分人吳聖元（下稱異議人）
    於民國100 年7 月3 日9 時53分，將車牌號碼NA3-036 號重
    型機車，停放於高雄市○○路643 巷34弄紅色禁止臨時停車
    標線處，經警製單舉發後，經原處分機關認異議人違規行為
    明確，依道路交通管理處罰條例第56條第1 項第1 款規定，
    裁處異議人罰鍰新臺幣（下同）600 元等語。
二、異議人則以：住戶遷入高雄市○○路643 巷34弄26年餘，未
    曾接獲通知違規地點不得停車或遭開單舉發；左營分局左營
    派出所並於違規地點張貼內容為「警方在本路段為機車加大
    鎖；請車主注意自己愛車，機車停放請加大鎖…」之告示牌
    ，表示違規地點停放車輛係合法無違規；況舉發通知單就違
    規地點係登載「和光街643巷」，與實際地點「後昌路643巷
    34弄」不符，地點錯誤，該舉發通知單應無法律效力，為此
    聲明異議，請求撤銷原處分等語。
三、按「汽車駕駛人停車時，有下列情形之一者，處新臺幣600
    元以上1,200元 以下罰鍰：一、在禁止臨時停車處所停車。
    」道路交通管理處罰條例第56條第1項第1款，定有明文。復
    按「禁止臨時停車線，用以指示禁止臨時停車路段，以劃設
    於道路緣石正面或頂面為原則，無緣石之道路得標繪於路面
    上，距路面邊緣以三○公分為度。本標線為紅色實線，線寬
    除設於緣石，正面者以緣石高度為準外，其餘皆為一○公分
    。本標線得加繪紅色「禁止臨時停車」標字，三○公分正方
    ，每字間隔三○公分，沿本標線每隔二○公尺至五○公尺橫
    寫一組。本標線禁止時間為全日廿四小時，如有縮短之必要
    時，應以標誌及附牌標示之。」道路交通標誌標線號誌設置
    規則第169條第1項至第4項定有明文。
四、經查：
(一)、異議人對於上揭時、地，停放上揭重型機車一情，並不否認
    ，而依異議人違規當時之現場照片1 張所示，可清晰看見異
    議人所停放上揭重型機車之地點之地面上劃設禁止臨時停車
    之紅色標線，且該紅色標線雖稍有斑駁，然既仍清晰可見，
    足以明顯辨識，尚無誤導駕駛人混淆紅線實線標線之位置及
    效力，復上開違規地點確為消防巷道，劃有禁止臨時停車紅
    線，亦有高雄市政府交通局100 年7 月29日高市交停管字第
    1000039095號函附卷可參），是故異議人確有在舉發地點禁
    止臨時停車處所停車之違規行為，應可認定。異議人雖辯稱
    遷入以來未曾接獲通知該處不得停車云云，惟上開違規地點
    既劃有紅線，異議人自可據此得知該處禁止臨時停車，此部
    分辯解並非可取。
(二)、按行政處分如有誤寫、誤算或其他類此之顯然錯誤者，處分
    機關得隨時或依申請更正之，行政程序法第101條第1項定有
    明文。本件道路交通違規事件舉發員警所製作之前揭舉發通
    知單所載違規地點，雖載明為：「和光街643 巷」，固與異
    議人機車停放而遭舉發地點即高雄市○○區○○路643 巷34
    弄不符，然舉發員警於舉發上開交通違規事件時，除掣發上
    開舉發單外，尚同時檢附違規停放當時之採證照片，有卷附
    蒐證照片1 張可參，異議人對於該採證照片所示機車為其所
    停放，且拍攝地點為高雄市○○區○○路643 巷34弄巷道等
    情，均不爭執，足見上揭舉發通知單所記載舉發地點「和光
    街643 巷」等內容，應係舉發員警誤寫所致。並原舉發機關
    於100年8月25日業已發函告知更正上揭舉發通知單所載舉發
    地點，而高雄市政府交通局嗣於同年10月12日依據更正後之
    舉發內容始作成原處分等情，有高雄市政府警察局交通警察
    大隊100年8月25日高市警交執字第1000030765號函文及裁決
    處分書等件在卷可稽。職是，本件舉發通知單所誤載舉發地
    點既已經原舉發機關依法通知更正，且原處分機關復係依據
    更正後之舉發內容作成裁決處分，則前揭舉發通知單誤載之
    情事，自無礙於本件舉發及裁決之合法性，異議人執此為由
    ，主張原處分無效云云，尚非有據。
(三)、另左營分局左營派出所雖在舉發地點張貼告示牌，內容為：
    「警方在本路段為機車加大鎖；請車主注意自己愛車，機車
    停放請加大鎖…」等語，有現場照片2 張在卷可參。惟前開
    告示牌僅係提醒民眾機車應加大鎖以避免失竊，與得否停放
    車輛乃屬二事，舉發地點既繪有紅線已如上述，尚不得因該
    告示牌即認舉發地點可合法停放車輛。
五、綜上所述，異議人於前述時、地之違規事實既可認定，原處
    分機關依據道路交通管理處罰條例第56條第1項第1款規定，
    各裁處異議人罰鍰新臺幣（下同）600 元，經核於法尚無違
    誤，本件異議為無理由，應予駁回。
六、依道路交通管理處罰條例第87條第2 項，道路交通事件處理
    辦法第18條規定，裁定如主文。
中    華    民    國  100    年    11     月  24      日
                        交通法庭  法  官  陳億芳
以上正本證明與原本無異。
如不服本裁定，應於裁定送達後五日內，向本院提出抗告狀。
中    華    民    國  100    年    11     月  24      日
                                  書記官  鄭於珮